【裁判字號】    92,訴,39
【裁判日期】    920428
【裁判案由】    違反毒品危害防制條例
【裁判全文】
台灣雲林地方法院刑事判決                           九十二年度訴字第三九號
    公 訴 人  台灣雲林地方法院檢察署檢察官
    被    告  甲○○
右列被告因違反毒品危害防制條例案件，經檢察官提起公訴（台灣雲林地方法院檢察
署九十一年度毒偵字第九三七、第一０八七號），本院判決如左：
    主  文
甲○○連續施用第一級毒品，處有期徒刑捌月，扣案之海洛因一袋（淨重一‧二八公
克）沒收銷燬之；又連續施用第二級毒品，處有期徒刑肆月。有期徒刑部分應執行有
期徒刑拾壹月。
    事  實
一、甲○○前因施用第二級毒品案件，經依本院以八十八年度毒聲字第一一七九號及
    八十九年度毒聲字第七七八號，先後二次裁定送觀察、勒戒後，均無繼續施用毒
    品之傾向，分別由台灣雲林地方法院檢察署檢察官以八十八年度毒偵字第二二八
    號及八十九年度毒偵字第七八九、八七０號為不起訴處分；復因施用第一、二級
    毒品案件，先送強制戒治，並由台灣雲林地方法院檢察署檢察官以八十九年度毒
    偵字第一五九八號提起公訴，業經本院於九十年五月十日，以九十年度訴字第五
    二號判處應執行有期徒刑一年八月確定，現在執行中；強制戒治部分，嗣因戒治
    成效經評定為合格，獲台灣雲林地方法院九十年度毒聲字第一０一七號裁定停止
    戒治，所餘戒治期間付保護管束，其並於九十年十月二日離開台灣雲林戒治所。
    詎仍不思悔改，於出所後，(一)復基於施用第一級毒品之概括犯意，自九十年十月
    四日起至九十一年十月二十一日止，連續在雲林縣麥寮鄉○○○○○路旁出租公
    寓內，以將毒品海洛因摻入香煙中點火而吸食之方式，施用第一級毒品海洛因多
    次；(二)並基於施用第二級毒品之概括犯意，自九十年十月四日起至九十一年一月
    五日止，亦連續在上開出租公寓，以將毒品安非他命置於玻璃球內，以火燒烤使
    之產生白色煙霧，再以過濾器過濾後吸食其煙之方式，施用第二級毒品安非他命
    多次。
二、為警分別於(一)九十一年一月八日十九時四十五分許，在雲林縣麥寮鄉○○村路上
    ，因偵辦強盜案件帶回調查，經其同意採尿送驗，檢出毒品嗎啡及甲基安非他命
    陽性反應；(二)九十一年十月二十一日十一時許，在雲林縣麥寮鄉○○○○○路旁
    出租公寓查獲，並扣得第一級毒品海洛因標示Ｈ＋者一包（淨重一‧二八公克）
    及其所有供施用毒品之器具吸食鏟子二支、玻璃球一支及吸食工具一組等物。
三、案經雲林縣警察局台西分局報請台灣雲林地方法院檢察署檢察官偵查起訴。
    理  由
一、右揭犯罪事實業經被告自白不諱，並有施用毒品之器具吸食鏟子二支、玻璃球一
    支及吸食工具一組等扣案可資佐證，扣案白粉經法務部調查局鑑定結果，一包標
    示Ｈ＋者確含有第一級毒品海洛因成分，另三包標示為Ｈ－者未含有法定毒品成
    分，有法務部調查局九十一年十一月二十七日調科壹字第一六○○○一八八四號
    鑑定通知書附卷可稽，復有雲林縣衛生局煙毒尿液檢驗成績書二份及法務部調查
    局九十一年十一月七日調科壹字第○九一○○七一九八三○號尿液檢驗通知書一
    份、不起訴處分書、起訴書、判決書及刑案資料查註紀錄表在卷可參，事實已經
    可以認定。
二、(一)按海洛因、甲基安非他命分別為毒品危害防制條例第二條第二項第一款、第二
    款所規定之第一級、第二級毒品；核被告施用海洛因及甲基安非他命之行為，分
    別犯毒品危害防制條例第十條第一項之施用第一級毒品罪及同條第二項之施用第
    二級毒品罪。至於被告為施用而持有第一級及第二級毒品，其持有之低度行為，
    已為施用之高度行為所吸收，均不另論罪。(二)其先後數施用第一級毒品行為，及
    先後數施用第二級毒品之行為，均時間緊接，犯罪構成要件相同，顯係基於概括
    之犯意為之，均為連續犯，皆應依刑法第五十六條之規定論以一罪，並加重其刑
    。(三)被告施用第一級毒品及第二級毒品二罪間，犯意各別，罪名互殊，應予分論
    併罰。(四)法官審酌：自本案被告濫用藥物的個人史來看，觀察勒戒、強制戒治等
    等強迫其離開毒品的手段，效用不大。對於一再濫用藥物的這種被告，法官只能
    無奈地再施以低度一點的刑罰，一方面還是希望被告自覺施用毒品的代價太高，
    決心脫離毒品，另一方面也不願意施以太重的刑罰，避免造成納稅人所設監所過
    度浪費，也避免被告的生命嚴重虛度。從而，法官認為，處被告有期徒刑八月、
    四月，定應執行刑十一月，是適當的。(五)扣案之海洛因一袋（淨重一‧二八公克
    ），應依毒品危害防制條例第十八條第一項前段規定，沒收銷燬之。(六)其餘扣案
    物品，則均經被告於審理時表示拋棄，在此一併說明。
三、據上論斷，應依刑事訴訟法第二百九十九條第一項前段，毒品危害防制條例第十
    條第一項、第二項、第二十條第三項、第十八條第一項前段，刑法第十一條前段
    、第五十六條、第五十一條第五款，判決如主文。
本案經檢察官乙○○偵查起訴，檢察官丙○○到庭執行職務。
中      華      民      國      九十二  年      四      月    二十八    日
                                      台灣雲林地方法院刑事第一庭
                                              法  官  林  輝  煌
右正本證明與原本無異。
如不服本判決，應於送達後十日內向本院提出上訴狀（須附繕本），上訴於台灣高等
法院台南分院。
                                              書記官  陳  美  華
中      華      民      國      九十二  年      四      月    二十八    日
附錄本案論罪科刑法條全文：
毒品危害防制條例
第十條
  施用第一級毒品者，處六月以上五年以下有期徒刑。
  施用第二級毒品者，處三年以下有期徒刑。
第十八條
  查獲之毒品及專供製造或施用毒品之器具，不問屬於犯人與否，均沒收銷燬之。但
  合於醫藥或研究之用者，得不予銷燬。
  前項合於醫藥或研究用毒品或器具之管理辦法，由法務部會同行政院衛生署定之。


司法院資訊處製作；財團法人民間司法改革基金會備份。
